【裁判字號】    97,上易,1827
【裁判日期】    971119
【裁判案由】    違反毒品危害防制條例
【裁判全文】
臺灣高等法院臺中分院刑事判決        97年度上易字第1827號
上  訴  人
即  被  告  乙○○
                    （現於臺灣臺中戒治所執行戒治中）
上列上訴人因違反毒品危害防制條例案件，不服臺灣臺中地方法
院97年度易字第3055號，中華民國97年 8月29日第一審判決（起
訴案號：臺灣臺中地方法院檢察署97年度偵緝字第792號)，提起
上訴，本院判決如下：
    主      文
上訴駁回。
    事實及理由
一、本案經本院審理結果，認第一審判決認事用法及量刑均無不
    當，應予維持，除補充犯罪事實業經上訴人即被告乙○○於
    本院坦承不諱外，並引用第一審判決書記載之事實、證據及
    理由（如附件）。
二、上訴意旨略以：本件員警沒有依法取證，且查獲毒品海洛因
    時，被告已有施用第一級毒品之行為，故持有行為應被施用
    行為所吸收，而被告現因施用毒品案件，在強制戒治中，自
    不應另行論罪云云。經查：
  (一)按可為證據或得沒收之物，得扣押之，刑事訴訟法第 133
      條第 1項定有明文。又警察對於已發生危害或依客觀合理
      判斷易生危害之交通工具，得予以攔停，該交通工具之駕
      駛人或乘客有異常舉動而合理懷疑其將有危害行為時，得
      強制其離車；有事實足認其有犯罪之虞者，並得檢查交通
      工具；警察對軍器、凶器或其他危險物品，為預防危害之
      必要，得扣留之，警察職權行使法第 8條、第21條亦有明
      文。所謂將有危害行為者，依警察實施臨檢作業規定第 4
      項之規定，當包含見警後倉惶棄車者。是警察執行職務時
      ，對見警即棄車逃逸者，自得檢查該車輛，並扣押或扣留
      犯罪證據或有犯罪危險之物品。本件員警於96年 7月22日
      凌晨0時許，在台中縣梧棲鎮○○路127號執行勤務時，發
      覺被告所有車牌RU－7356號自用小客車停放在梧棲鎮○○
      路與博愛路交岔口靠近網球場路邊，駕駛人匆忙下車，形
      跡可疑，乃上前盤查，在該車駕駛座右邊扶手置物處，查
      獲扣案之海洛因16包等情，業據證人即員警陳廷惠證稱：
      我在舉發違規時，看見有人下車，往巷子走去，發覺可疑
      ，乃過去盤查，看到車內沒有人，車上有 4支手機、類似
      毒品東西及現金都是 100元鈔很多張，車上鑰匙沒有拔掉
      ，車門也沒有鎖，就查車籍，車主是被告，有毒品前科，
      所以就報告車子可疑，將車子吊回警局，通知車主說明，
      在車子托吊回警局前，沒有車主或其他人向我主張該車輛
      為其所有，我們有通知車主，但車主都不來說明，約隔一
      個禮拜，方請里長到警局做筆錄，將車內東西列出等語（
      見原審卷第75、76頁），並有通知書2份、送達證書各3紙
      、扣押筆錄、扣押物器目錄表卷可憑（見96年度偵字第25
      224號偵查卷第4至12頁），則本件員警採證均合於法定程
      序，被告辯稱員警不法取證云云，委無可採。
  (二)被告於偵查及原審法院均未曾提及其於本件案發前曾施用
      過本案所查扣之毒品海洛因，且被告駕車遇警而棄車逃離
      現場，致無法採其尿液送驗，亦無其他證據足以證明被告
      於本件案發前曾施用過遭查扣之該批毒品，則被告辯稱扣
      案之毒品海洛因係供其施用云云，即無所據。況一般持有
      毒品之原因甚多，或因販賣、意圖販賣、轉讓，或施用而
      持有毒品，亦有可能非基於上開原因而單純持有毒品，本
      件既無其他證據足以證明被告係基於何原因而持有扣案之
      毒品，依罪疑有利於被告之法理，僅得認定被告係犯情節
      較輕微之單純持有毒品罪。
  (三)綜上所述，被告上開所辯要屬事後卸責之詞，不足採信，
      其上訴意旨指摘原判決不當，自無理由，應予駁回。
三、據上論斷，應依刑事訴訟法第373條、第368條，判決如主文
    。
本案經檢察官甲○○到庭執行職務。
中    華    民    國    97    年    11    月    19    日
            刑事第六庭    審判長法  官  李  文  雄
                                法  官  林  靜  芬
                                法  官  張  恩  賜
以上正本證明與原本無異。
不得上訴。
                                書記官  陳  如  慧
中    華    民    國    97    年    11    月    19    日


司法院資訊處製作；財團法人民間司法改革基金會備份。
